【裁判字號】    96,訴,3870
【裁判日期】    970131
【裁判案由】    毒品危害防制條例
【裁判全文】
臺灣板橋地方法院刑事判決              96年度訴字第3870號
公  訴  人  臺灣板橋地方法院檢察署檢察官
被      告  甲○○
上列被告因違反毒品危害防制條例案件，經檢察官提起公訴（96
年度毒偵字第6619號），被告於本院準備程序中就被訴之事實為
有罪之陳述，經本院合議庭裁定由受命法官獨任進行簡式審判程
序審理，判決如下：
    主  文
甲○○施用第一級毒品，累犯，處有期徒刑捌月；扣案夾鏈塑膠
袋參個及分裝杓壹枝均沒收之。又施用第二級毒品，累犯，處有
期徒刑陸月。應執行有期徒刑壹年；扣案夾鏈塑膠袋參個及分裝
杓壹枝均沒收之。
    事實及理由
壹、程序方面
    刑事訴訟法第二百七十三條之一第一項規定除被告所犯為死
    刑、無期徒刑、最輕本刑為三年以上有期徒刑之罪、或高等
    法院管轄第一審案件者外，於審判期日前之程序進行中，被
    告先就被訴事實為有罪之陳述時，審判長得告知被告簡式審
    判程序之旨，並聽取當事人、代理人、辯護人及輔佐人之意
    見後，裁定進行簡式審判程序。查本案被告甲○○被訴違反
    毒品危害防制條例案件，非前開不得進行簡式審判程序之案
    件，經被告於本院審理時就被訴之事實為有罪之陳述，且經
    本院告知被告簡式審判程序之旨，聽取被告及檢察官之意見
    後，爰依刑事訴訟法第二百七十三條之一第一項規定裁定改
    依簡式審判程序審判之，先予敘明。
貳、實體方面
一、本件犯罪事實：
  (一)甲○○前因施用毒品案件，經本院以九十一年度毒聲字第一
    五四八號裁定令入戒治處所強制戒治，於民國九十二年五月
    十一日執行完畢釋放出所，並經臺灣板橋地方法院檢察署檢
    察官提起公訴，嗣由本院以九十一年度訴字第一八五七號判
    決判處有期徒刑十月確定；復因賭博案件，經本院以九十年
    度易字第一三九九號判決判處有期徒刑六月，併科罰金銀元
    三千元確定，以上二罪接續執行，於九十三年十一月二十四
    日縮刑期滿執行完畢（構成累犯）；再於九十五年間因施用
    毒品案件，經臺灣高等法院臺南分院以九十六年度上易字第
    三一○號判決判處有期徒刑六月確定（尚未執行，不構成累
    犯）。
  (二)詎甲○○猶未悛悔警惕，明知海洛因及甲基安非他命係毒品
    危害防制條例所列之第一、二級毒品，不得施用及持有，仍
    於強制戒治執行完畢釋放後五年內，先基於施用第一級毒品
    海洛因之犯意，於九十六年八月二十二日某時，在臺北縣三
    重市○○路○段七十五號二樓，以將海洛因摻入香菸點燃吸
    食之方式施用海洛因一次（起訴書略載為於同年月二十三日
    為警採尿時回溯二十六小時內某時，在不詳地點）；另基於
    施用第二級毒品甲基安非他命之犯意，於同日中午十二時許
    ，在上址，以將甲基安非他命置於玻璃球內燒烤吸其煙氣之
    方式，施用甲基安非他命一次（起訴書略載為於同年月二十
    三日為警採尿時回溯九十六小時內某時，在不詳地點）。嗣
    於同年月二十三日下午二時許，在上址為警查獲，並扣得甲
    ○○所有供施用海洛因所用之夾鏈塑膠袋三個及分裝杓一枝
    。
  (三)案經臺北縣政府警察局三重分局報告臺灣板橋地方法院檢察
    署檢察官偵查起訴。
二、本件證據：
  (一)被告甲○○於本院準備程序及審理時之自白。
  (二)臺灣檢驗科技股份有限公司九十六年九月七日濫用藥物尿液
    檢驗報告、臺北縣政府警察局三重分局查獲毒品案件被移送
    者姓名代碼對照表、臺灣高等法院被告前案紀錄表各一份。
  (三)扣案夾鏈塑膠袋三個及分裝杓一枝。
三、論罪科刑：
  (一)核被告甲○○所為，係犯毒品危害防制條例第十條第一項之
    施用第一級毒品罪及第十條第二項之施用第二級毒品罪。其
    施用第一級毒品及第二級毒品前持有第一級毒品及第二級毒
    品之低度行為經施用之高度行為所吸收，均不另論罪。又被
    告有如事實欄所載犯罪科刑及刑之執行情形，有臺灣高等法
    院被告前案紀錄表在卷可稽，其於有期徒刑執行完畢後五年
    內，故意再犯本案有期徒刑以上之罪，為累犯，應依法加重
    其刑。被告所犯上開二罪間，犯意各別，罪名互殊，應予分
    論併罰。
  (二)爰審酌被告有如事實欄所示施用毒品而經觀察勒戒、強制戒
    治及執行刑罰之紀錄，詎其猶未悛悔警惕，於強制戒治執行
    完畢釋放後五年內，再犯本案施用第一、二級毒品之罪，顯
    未因前所受之觀察勒戒、強制戒治及刑罰執行而決心改過，
    矯正其行，且被告施用毒品不但足以導致精神障礙、性格異
    常，甚至造成生命危險，戕害個人身心健康，對社會治安可
    能之危害程度非輕，並斟酌其施用第一、二級毒品之次數及
    犯罪後坦承犯行，態度良好等一切情狀，各量處如主文所示
    之刑，並定其應執行刑，以示儆懲。
  (三)末查，扣案夾鏈塑膠袋三個及分裝杓一枝，為被告所有供施
    用海洛因所用之物，業據被告供明在卷，爰依刑法第三十八
    條第一項第二款規定，於施用第一級毒品罪名主文項下宣告
    沒收之。
四、應適用之法條：應依刑事訴訟法第二百七十三條之一第一項
    、第二百九十九條第一項前段、第三百十條之二、第四百五
    十四條第二項，毒品危害防制條例第十條第一項、第二項，
    刑法第十一條前段、第四十七條第一項、第三十八條第一項
    第二款、第五十一條第五款，判決如主文。
五、如不服本判決，得自收受送達之日起十日內向本院提出上訴
    狀。
本案經檢察官林珮菁到庭執行職務。
中    華    民    國    97    年    1     月    31    日
                  刑事第九庭    法  官  張筱琪
上列正本證明與原本無異。
如不服本判決，應於送達後十日內敘明上訴理由（應附繕本），
向本院提出上訴狀
                                書記官  林怡君
中    華    民    國    97    年    1     月    31    日
附錄本案論罪科刑法條全文：
毒品危害防制條例第十條
施用第一級毒品者，處六月以上五年以下有期徒刑。
施用第二級毒品者，處三年以下有期徒刑。


司法院資訊處製作；財團法人民間司法改革基金會備份。
